臺灣基隆地方法院民事判決
109年度訴字第459號
原      告  台新資產管理股份有限公司

法定代理人  吳統雄  
訴訟代理人  李天生  
            陳意婷  
被      告  沈柔妤



上列當事人間請求清償債務事件，本院於民國109年10月22日言
詞辯論終結，判決如下：
    主      文
被告應給付原告新臺幣參拾捌萬參仟陸佰參拾肆元，及自民國九
十六年七月二十五日起至一百零四年八月三十一日止，按週年利
率百分之二十計算之利息，自民國一百零四年九月一日起至清償
日止，按週年利率百分之十五計算之利息。
被告應給付原告新臺幣參拾參萬捌仟肆佰零肆元，及其中新臺幣
貳拾伍萬陸仟參佰參拾柒元自民國一百零八年十二月三十日起至
起清償日止，按週年利率百分之十五計算之利息。
訴訟費用新臺幣柒仟玖佰參拾元由被告負擔。
    事實及理由
一、原告主張：被告前向台新國際商業銀行股份有限公司（下稱
    台新銀行）申請現金卡，按週年利率20%計算利息，被告未
    依約繳款，積欠新臺幣（下同）383,634元及約定之利息未
    償還；被告另向台新銀行申請信用卡，按週年利率15%計算
    利息，被告未依約繳款，積欠338,404元（本金256,337元）
    及約定利息未償還。台新銀行已將對被告之上開債權及其他
    從屬權利讓與原告，並於民國95年10月31日公告在太平洋日
    報以代通知，為此依消費借貸及債權讓與之法律關係提起本
    訴等語，並聲明如主文第1項、第2項所示。
二、被告抗辯略以：被告確有申請本件現金卡及信用卡，並積欠
    如聲明第1項、第2項所示金額及利息，因去年11月間遭裁員
    而無力清償，已有法扶律師代為聲請更生等語。並答辯聲明
    ：原告之訴駁回。
三、原告主張之上開事實，業據提出晶片現金卡轉換申請書、現
    金卡信用貸款約定書、現金卡帳務明細、信用卡申請書、信
    用卡會員約定條款、信用卡帳務明細查詢、債權讓與證明書
    及債權讓與登報公告節本等件影本為證，且為被告所不爭執
    ，自堪信屬實。
四、按稱消費借貸者，謂當事人一方移轉金錢或其他代替物之所
    有權於他方，而約定他方以種類、品質、數量相同之物返還
    之契約；借用人應於約定期限內，返還與借用物種類、品質
    、數量相同之物；遲延之債務，以支付金錢為標的者，債權
    人得請求依法定利率計算之遲延利息，但約定利率較高者，
    仍從其約定利率。民法第474條第1項、第478條前段、第233
    條第1項分別定有明文。另104年2月4日新修正之銀行法第47
    之1條第2項規定：自104年9月1日起，銀行辦理現金卡之利
    率或信用卡業務機構辦理信用卡之循環信用利率不得超過年
    利率百分之15。再按債權之讓與，非經讓與人或受讓
    人通知債務人，對於債務人不生效力，民法第297條第1項前
    段亦有明定。質言之，債權讓與不過「變更債權之主體」該
    債權之性質既不因此有所變更，亦不以債務人之同意為其必
    要，祇須讓與人或受讓人曾踐行通知（將債權讓與之事實通
    知債務人），該債權讓與對債務人即生效力。從而，原告依
    消費借貸契約及債權讓與之法律關係，請求被告給付如主文
    第1項、第2項所示之金額及利息，為有理由，應予准許。
五、本件第一審裁判費為7,930元，此外別無其他費用支出，訴
    訟費用應由敗訴的被告負擔。
六、結論：本件原告之訴為有理由，依民事訴訟法第78條，判決
    如主文。
中　　華　　民　　國　　109 　年　　10　　月　　29　　日
                  民事庭法　官　陳湘琳　　　　　
以上正本係照原本作成。
對於本件判決如有不服，應於收受送達後20日內向本院提出上訴
書狀，敘述上訴之理由，上訴於臺灣高等法院，並按他造當事人
之人數附具繕本。如委任律師提起上訴者，應一併繳納上訴審裁
判費。
中　　華　　民　　國　　109 　年　　10　　月　　29　　日
                        書記官　林亭如